【裁判字號】    90,易,415
【裁判日期】    900423
【裁判案由】    妨害自由
【裁判全文】
臺灣桃園地方法院刑事判決                            九十年度易字第四一五號
    公  訴  人  臺灣桃園地方法院檢察署檢察官
    被      告  乙○○
右列被告因妨害自由案件，經檢察官提起公訴（九十年度偵字第九三三號），本院判
決如左：
    主  文
乙○○以加害生命之事，恐嚇他人，致生危害於安全，處拘役伍拾日，如易科罰金，
以佰元折算壹日。
    事  實
一、乙○○原與有夫之婦甲○○交往，嗣雙方因故分手而生嫌隙並時有爭執，乙○○
    竟基於恐嚇之犯意，於民國八十九年十一月、十二月間某日，撥打甲○○000000
    0000行動電話，但因甲○○未開機，乃於上開行動電話語音信箱內，以恐嚇之語
    氣留言「替我向妳老爸、老媽問好，順便問妳死去的老公，他在下面有沒有需要
    人陪伴」等語，致甲○○於當夜在桃園縣大園鄉○○村○○○路六七巷九十號住
    處打開話機聽聞上開留言後，因此心生會被加害生命之恐懼，致生危害於安全而
    向警報案。
二、案經甲○○訴由桃園縣警察局八德分局報請臺灣桃園地方法院檢察署檢察官偵查
    起訴。
    理  由
一、訊據被告乙○○對於右揭在告訴人甲○○的行動電話語音信箱內留言「替我向妳
    老爸、老媽問好，順便問妳死去的老公，他在下面有沒有需要人陪伴」等語之事
    實，坦承不諱，核與告訴人甲○○於警、偵訊中之指訴情節相符，並有被告留言
    後經轉錄之錄音帶一卷附卷可稽。被告雖另詞辯稱：伊係因經常被告訴人甲○○
    以電話恐嚇、騷擾，始憤而在她的語音信箱內留言，並無恐嚇的意思云云。惟按
    ，被告在告訴人的語音信箱中留言「問妳死去的老公，他在下面有沒有需要人陪
    伴」等詞語，顯係以加害生命之事，恐嚇告訴人甲○○，意欲使告訴人心生畏懼
    甚明，是被告上揭執詞所辯，僅係事後卸責之語，不足予採取。本件事證明確，
    被告右揭犯行已足堪認定，應予依法論科。
二、核被告乙○○右揭所為，係犯刑法第三百零五條之恐嚇危害安全罪。次按，被告
    行為後，刑法第四十一條業於九十年一月四日修正，同年月十日經總統公布，已
    於同年月十二日生效，修正後之刑法第四十一條第一項前段規定：「犯最重本刑
    為五年以下有期徒刑以下之罪，而受六個月以下有期徒刑或拘役之宣告，因身體
    、教育、職業、家庭之關係或其他正當事由，執行顯有困難者，得以一元以上三
    元以下折算一日，易科罰金。」而比較新舊法規定之結果，以修正後規定有利於
    被告，自應適用修正後之法律規定。爰審酌被告犯後態度、品性、素行、犯罪動
    機等一切情狀，量處如主文所示之刑，同時並諭知易科罰金之折算標準，以資懲
    儆。
三、據上論斷，應依刑事訴訟法第二百九十九條第一項前段，刑法第二條第一項前段
    、第三百零五條、修正後刑法第四十一條第一項前段，罰金罰鍰提高標準條例第
    一條前段、第二條，判決如主文。
本案經檢察官許曉微到庭執行職務。
中      華      民      國        九十    年      四      月    二十三  日
                                  臺灣桃園地方法院刑事第一庭
                                      法  官  呂  仲  玉
右正本證明與原本無異。
如不服本判決，應於判決送達後十日內向本院提出上訴狀( 應附繕本 )，上訴於
臺灣高等法院。
                                      書記官  劉  晨  輝
中        華        民        國   九十   年   四   月    二十五    日
論罪法條：
刑法第三百零五條
以加害生命、身體、自由、名譽、財產之事恐嚇他人，致生危害於安全者，處二年以
下有期徒刑、拘役或三百元以下罰金。


司法院資訊處製作；財團法人民間司法改革基金會備份。
